臺灣彰化地方法院民事裁定
111年度聲字第91號
聲  請  人  江柏蒼  
            江偉銜  


相  對  人  穩喬建設開發事業有限公司

法定代理人  廖國雄  
上列當事人間確認本票債權不存在等事件，聲請人聲請停止執行
，本院裁定如下：
　　主  文
聲請人供擔保新臺幣貳佰萬元後，本院111年度司執字第37872號
清償票款執行事件之強制執行程序，於本院111年度訴字第986號
確認本票債權不存在等事件判決確定、和解或撤回起訴前，應予
停止。
　　理  由
一、按發票人主張本票係偽造、變造者，於前條裁定送達後20日
    內，得對執票人向為裁定之法院提起確認之訴。發票人證明
    已依前項規定提起訴訟時，執行法院應停止強制執行。但得
    依執票人聲請，許其提供相當擔保，繼續強制執行，亦得依
    發票人聲請，許其提供相當擔保，停止強制執行。發票人主
    張本票債權不存在而提起確認之訴不合於第1項之規定者，
    法院依發票人聲請，得許其提供相當並確實之擔保，停止強
    制執行，非訟事件法第195條定有明文。
二、本件聲請人主張相對人持本院111年度司票字第314號民事裁
    定為執行名義，聲請本院以111年度司執字第37872號清償票
    款事件，對其財產為強制執行，然上開民事裁定所准予強制
    執行之本票，係聲請人與相對人簽立房地買賣契約書所簽發
    予相對人，現因上開買賣契約有相對人應負瑕疵擔保責任之
    事由，該相對人所持系爭本票部分債權不存在，聲請人已向
    本院訴請確認相對人持有系爭本票之部分債權不存在為由，
    現由本院以111年度訴字第986號案件審理，聲請裁定停止前
    揭執行事件之強制執行程序。經本院調取上開民事卷及執行
    卷查核後，審酌前揭執行程序尚未終結，聲請人聲明確認系
    爭本票債權不存在之訴，並非顯無理由等情，認本件聲請人
    聲請停止執行，與首揭法律規定尚無不合，應予准許。　　
三、法院因必要情形或依聲請定相當並確實之擔保，為停止強制
    執行之裁定者，該擔保金額之多寡應如何認為相當，固屬法
    院職權裁量之範圍。惟此項擔保係備供強制執行債權人因停
    止執行所受損害之賠償，故法院定擔保金額時，自應斟酌該
    債權人因停止執行可能遭受之損害，以為衡量之標準。而債
    權人因停止執行可能遭受之損害，在金錢給付之情形，係指
    債權人因停止執行延後受償，未能即時利用該款項，所可能
    遭受之損害而言（最高法院106年度台抗字第123號民事裁定
    意旨參照）。查相對人聲請強制執行之金額為新臺幣（下同
    ）924萬元，及自民國110年9月18日起至清償日止，按年息6
    %計算之利息，而其聲請強制執行之標的物為聲請人所有之
    房地，此經核閱上開本院執行卷甚明。則相對人因上開執行
    事件停止執行所可能受之損害，應即為停止執行期間，因本
    票債權遲延受償之利息損失。又前揭本院111年度訴字第986
    號確認本票債權不存在事件，其訴訟標的價額為1,884,320
    元，逾1,500,000元，得上訴於第三審，參考各級法院辦案
    期限實施要點第2條第2款、第5款、第6款規定，民事通常程
    序第一、二、三審之辦案期限分別為1年4個月、2年、1年，
    故其停止執行期間推估約為4年4個月。據此計算，相對人因
    停止強制執行所受之損害額約為2,000,460元【計算式：000
    0000×5%×（4＋4/12）＝2,000,460】。則聲請人供擔保停止執
    行之金額，自應以200萬元為適當。爰准予聲請人供擔保200
    萬元後，停止前揭強制執行程序。
四、依非訟事件法第195條第3項，裁定如主文所示。
中　　華　　民　　國　　111 　年　　11　　月　　7 　　日
                  民事第二庭    法　官　王姿婷
以上正本係照原本作成。
如對本裁定抗告，須於裁定送達後10日內向本院提出抗告狀。
中　　華　　民　　國　　111 　年　　11　　月　　7 　　日
                                書記官　謝志鑫